# 被投资单位编制合并财务报表的投资收益计算

提问人：安好 时间：2021-01-12 16:46:00
请教陈版及各位老师：
A持有B的35%股权，按照权益法核算；B持有子公司C的80%股权。
B的另外两个股东分别持股55%和10%。
A在按权益法计算对于B的投资收益时，是不是按照B与C的合并报表中的归属于母公司股东的净利润*35%计算投资收益？
谢谢！

回答人：chenyiwei
可以这样理解。当然还需要就投资取得日的B、C公司可辨认净资产公允价值与账面价值之间的差额、顺流或逆流交易未实现损益等因素进行调整。